最高法院刑事裁定
111年度台抗字第1449號
抗  告  人  鄭世紘（原名鄭海鵬）




上列抗告人因違反銀行法案件，不服臺灣高等法院高雄分院中華
民國111年8月29日駁回聲請再審之裁定（111年度聲再字第34號
），提起抗告，本院裁定如下：
    主  文
抗告駁回。
    理  由
一、本件原裁定以抗告人鄭世紘因違反銀行法案件，對於原審10
    6年度金上訴字第7、8號確定判決，依刑事訴訟法第420條第
    1項第6款規定聲請再審；惟其聲請，與上開規定之要件並不
    相符，顯無理由，應予駁回。
二、按刑事訴訟法第420條第1項第6款所稱「輕於原判決所認罪
    名之判決」者，其中「罪名」，係指與原判決所認罪名比較
    ，而相異且法定刑較輕之罪名而言，與輕於原判決所宣告之
    「罪刑」有別。故若僅係同一罪名之刑罰加減原因，如自首
    、未遂犯、累犯等刑罰加減之事由，因原判決認定之罪質、
    罪名不變，祇影響科刑範圍，但宣告刑之輕重，乃為量刑問
    題，非屬前揭法條所指罪名範圍，自不得據為聲請再審之原
    因。本件聲請意旨主張原確定判決以抗告人前曾因通姦罪遭
    判處有期徒刑3月確定，而認成立累犯並加重其刑，惟抗告
    人所犯之通姦罪業經司法院釋字第791號解釋認與憲法第23
    條比例原則不符而失其效力，且本院刑事大法庭裁定亦認屬
    「犯罪後之法律已廢止其刑罰」之事由，而應依刑事訴訟法
    第302條第4款規定諭知免訴之判決，是原確定判決所為累犯
    之認定，即失所附麗，且此影響抗告人之累進處遇分數計算
    及假釋之報請期程，爰依刑事訴訟法第420條第1項第6款規
    定聲請再審等語。原裁定意旨略以刑法第239條通（相）姦
    罪刑規定之宣告違憲，係向後發生效力，僅例外對於聲請該
    解釋之聲請人具有溯及之效力。本件抗告人既非該解釋之聲
    請人，且聲請意旨所主張原確定判決適用刑法第47條累犯規
    定並非適法云云，係指摘原確定判決適用法則不當而違背法
    令，核與為匡正認定事實錯誤所設之再審制度目的不符，是
    原確定判決依累犯規定對抗告人加重其刑，揆諸上開說明，
    亦與刑事訴訟法第420條第1項第6款規定之再審事由有別，
    其聲請顯無理由，應予駁回等語。經核並無不合。本件抗告
    意旨未具體指摘原裁定之論述有何違法、不當，猶執與聲請
    再審意旨相同之陳詞，指摘原確定判決適用累犯加重其刑違
    法云云，自無理由，應予駁回。
據上論結，應依刑事訴訟法第412條，裁定如主文。
中　　華　　民　　國　　111 　年　　11　　月　　16　　日
                  刑事第九庭審判長法　官  蔡彩貞
                                  法　官  周盈文
                                  法　官  林庚棟
                                  法　官  黃斯偉
                                  法　官  莊松泉
本件正本證明與原本無異
                                  書記官  張齡方
中　　華　　民　　國　　111 　年　　11　　月　　21　　日